# 股权换股权的财税处理

提问人：cuteseven 时间：2021-04-07 14:33:02
求助陈版： A公司持有B公司3%的股权，之前在可供出售金融资产-成本法核算，由于B公司被甲（上市公司）收购，甲公司采用非公开发行股份的形式收购了A公司持有的B公司3%的股权，交易结束后A公司持有了甲公司一定数量的股票，换股时经评估B公司3%的股权的公允价值 1000 万，原账面价值 300 万。目前我的账务处理为：转换日：
借：可供-公允-成本 1000
贷：可供-成本 300
投资收益 700
转换日到期末
借：可供-公允价值变动 -200
借：递延所得税资产 50
贷：其他综合收益 -150
财务问题 1 ：至于转换日的账务处理，我想套用非货币性资产交换准则 但该准则的第三条（三）“非货币性资产交换中涉及由《企业会计准则第 22号——金融工具确认和计量》规范的金融资产的，金融资产的确认、终止确认和计量适用《企业会计准则第 22 号——金融工具确认和计量》和《企业会计准则第 23 号——金融资产转移》。”所以我不确定能否套用该准则，进而套用该条款“以公允价值为基础计量的非货币性资产交换， 对于换入资产，应当以换出资产的公允价值和应支付的相关税费作为换入资产的成本进行初始计量；对于换出资产，应当在终止确认时，将换出资产的公允价值与其账面价值之间的差差 额计 入当期入当期 损 益益。”但如果不能用这个准则，我又找不到类似股权换股权的会计处理的政策依据财务问题 2 ：分录 2 中如果升值确认递延所得税负债，跌价应该确认递延所得税资产，这个对的吧？
税务问题 1 ：这件股权换股权的行为是否触发纳税义务？我理解是否应套用这个条款：财税[2014]116号“居民企业以非货币性资产对外投资确认的非货币性资产转让所得，可在不超过 5 年期限内，分期均匀计入相应年度的应纳税所得额，按规定计算缴纳企业所得税。”

回答人：chenyiwei
1 、转换日，不属于非货币性资产交换，而是一项原有金融资产（对B公司的3%股权投资）的终止确认和一项新金融资产（对甲公司的股票投资）
的初始确认。根据金融工具准则规定，新金融资产的初始计量金额为其初始确认日的公允价值，与被终止确认的原有金融资产账面价值之间的差额列入投资收益。
2 、可以，但确认递延所得税资产应满足的条件是：可预见的未来很可能出售该项金融资产，且预计在出售年度有足够的应纳税所得额用于抵减该损失。